【裁判字號】    99,審訴,2148
【裁判日期】    990714
【裁判案由】    毒品危害防制條例
【裁判全文】
臺灣高雄地方法院刑事判決            99年度審訴字第1873號
公  訴  人  臺灣高雄地方法院檢察署檢察官
被      告  乙○○
上列被告因違反毒品危害防制條例案件，經檢察官提起公訴（99
年度毒偵字第2047號、99年度毒偵字第2679號），被告於本院準
備程序進行中，為有罪之陳述，經本院合議庭裁定由受命法官獨
任改依簡式審判程序審理，並判決如下：
    主  文
乙○○施用第一級毒品，共貳罪，各處有期徒刑柒月。應執行有
期徒刑壹年。
    事  實
一、乙○○前因施用毒品案件，經本院以民國97年度審毒聲字第
    13號裁定送觀察勒戒後，認有繼續施用毒品之傾向，經本院
    以97年度審毒聲字第1251號裁定令入戒治處所施以強制戒治
    後，於98年6 月12日執行完畢釋放，並經臺灣高雄地方法院
    檢察署檢察官於98年6 月15日以98年度戒毒偵字第220 號為
    不起訴處分確定。猶不知戒絕毒癮，明知海洛因係毒品危害
    防制條例第2 條第2 項第1 款所明定之第一級毒品，不得持
    有、施用，竟於上開強制戒治執行完畢釋放後5 年內，復基
    於施用第一級毒品海洛因之犯意，（一）於99年1 月7 日某
    時，在其位於高雄縣橋頭鄉○○路146 之31號2 樓之2 住處
    內，以將海洛因摻水後，置入針筒注射手臂血管之方式，施
    用第一級毒品海洛因1 次。嗣於99年1 月9 日凌晨0 時20分
    許，因另涉竊盜案件為警查獲，經得其同意採集尿液送驗，
    檢驗結果呈嗎啡陽性反應。（二）於99年2 月8 日某時，在
    前揭住處內，以前揭方式，施用第一級毒品海洛因1 次。嗣
    於99年2 月9 日下午2 時30分許，因另涉竊盜案件，在前揭
    住處前為警查獲，經得其同意採集尿液送驗，檢驗結果呈嗎
    啡陽性反應，而知上情。
二、案經高雄縣政府警察局岡山分局報告臺灣高雄地方法院檢察
    署檢察官偵查起訴。
    理  由
一、本件被告乙○○所犯均係死刑、無期徒刑、最輕本刑為3 年
    以上有期徒刑以外之罪，其於準備程序中，就被訴事實均為
    有罪之陳述，經本院告知簡式審判程序之旨，並聽取檢察官
    及被告之意見後，合議庭裁定由受命法官獨任進行簡式審判
    程序，合先敘明。
二、上開事實，業據被告於偵訊及本院審理時坦承不諱（見毒偵
    2679卷第26頁、毒偵2047卷第24頁、審訴2148卷第14頁、審
    訴1873卷第15頁）。且經警2 次採集其尿液送台灣檢驗科技
    股份有限公司檢驗結果，被告尿液均呈嗎啡陽性反應，有高
    雄縣政府警察局岡山分局執行尿液採驗同意書、高雄縣政府
    警察局岡山分局偵查隊毒品案件嫌犯尿液採證檢驗對照表、
    岡山分局執行尿液採驗同意書、高雄縣政府警察局岡山分局
    甲圍派出所毒品案件嫌犯尿液採證檢驗對照表、台灣檢驗科
    技股份有限公司濫用藥物尿液檢驗報告2 紙可稽（見毒偵26
    79卷第3 、7 至8 頁、毒偵2047卷第6 至8 頁）。爰審酌：
    （一）氣相層析質譜儀（GC／MS）乃目前就藥物篩檢結果必
    須進一步確認時最常採用之確認方法，因此在良好的操作條
    件之下，以氣相層析質譜儀作藥物及其代謝物之定性及定量
    分析，幾乎不會有偽陽性反應產生，業經行政院國軍退除役
    官兵輔導委員會台北榮民總醫院於83年4 月7 日以（83）北
    總內字第03059 號函示明確。（二）海洛因係嗎啡經化學合
    成之半人工合成品，毒性倍於嗎啡，其經吸食或施打入人體
    ，經新陳代謝作用又分解成嗎啡，故海洛因在進入人體後，
    均以嗎啡型態排於尿液中，故於吸食或施打海洛因者尿液中
    ，可檢出嗎啡陽性反應，業經憲兵司令部80年5 月7 日以（
    80）鑑驗字第1746號函示明確。從而，被告尿液經以氣相層
    析質譜儀鑑驗後，結果均呈嗎啡陽性反應，已如前述，是依
    前開函示意旨，被告自白核與事實相符。又被告前因施用毒
    品案件，經本院以97年度審毒聲字第13號裁定送觀察勒戒後
    ，認有繼續施用毒品之傾向，經本院以97年度審毒聲字第12
    51號裁定令入戒治處所施以強制戒治後，於98年6 月12日執
    行完畢釋放，並經臺灣高雄地方法院檢察署檢察官於98年6
    月15日以98年度戒毒偵字第220 號為不起訴處分確定之事實
    ，有臺灣高等法院被告前案紀錄表在卷可憑。是被告於上開
    強制戒治執行完畢釋放後5 年內，再犯本件2 次施用海洛因
    之犯行，均應依法論科。從而，本案事證明確，被告犯行堪
    予認定。
三、核被告所為，均係犯毒品危害防制條例第10條第1 項之施用
    第一級毒品罪。被告持有第一級毒品之行為，均已為其後施
    用之高度行為所吸收，均不另論罪。被告所犯上開2 次施用
    第一級毒品罪，犯意各別、行為互殊，應分論併罰。爰審酌
    被告前經強制戒治執行完畢，猶不思戒除毒癮，顯見其並無
    堅定戒癮之意志，惟念其行為尚未危害他人及其犯後終能坦
    承犯行，態度尚可等一切情狀，分別量處如主文所示之刑，
    並依刑法第51條第5 款之規定，定其應執行刑，以資警惕。
據上論斷，應依刑事訴訟法第273 條之1 第1 項、第299 條第1
項前段，毒品危害防制條例第10條第1 項，刑法第11條前段、第
51條第5 款，判決如主文。
本案經檢察官甲○○到庭執行職務。
中    華    民    國    99    年     7    月    14    日
                  刑事第十庭  法  官  方錦源
以上正本證明與原本無異。
如不服本判決應於收受本判決後10日內向本院提出上訴書狀，並
應敘述具體理由，如未敘述上訴理由者，應於上訴期間屆滿後20
日內補提理由書狀於本院（均須按他造當事人之人數附繕本）「
切勿逕送上級法院」。
中    華    民    國    99    年     7    月    14    日
                              書記官  黃勤涵
附錄條文：
毒品危害防制條例第10條第1 項：
施用第一級毒品者，處6 月以上5 年以下有期徒刑。

司法院資訊處製作；財團法人民間司法改革基金會備份。
